臺灣南投地方法院民事裁定
111年度司繼字第407號
聲  請  人  林明佐  


受  選任人  李基益律師
上列聲請人聲請選任遺產管理人事件，本院裁定如下：
    主  文
選任李基益律師為被繼承人陳銘榮（男，民國00年00月0日生，
身分證統一編號：Z000000000號，生前最後住所：南投縣○○鄉○○
路00號）之遺產管理人。
准對被繼承人陳銘榮之繼承人為承認繼承之公示催告。
被繼承人陳銘榮之繼承人，應自本公示催告公告於司法院網站之
翌日起7個月內承認繼承，上述期限屆滿，無繼承人承認繼承時
，被繼承人陳銘榮之遺產，於清償債權並交付遺贈物後，如有剩
餘，即歸屬國庫。
程序費用新臺幣1,000元由被繼承人陳銘榮之遺產負擔。
    理  由
一、按繼承開始時，繼承人之有無不明者，由親屬會議於一個月
    內選定遺產管理人，並將繼承開始及選定遺產管理人之事由
    ，向法院報明；親屬會議依前條規定為報明後，法院應依公
    示催告程序，定六個月以上之期限，公告繼承人，命其於期
    限內承認繼承；無親屬會議或親屬會議未於前條所定期限內
    選定遺產管理人者，利害關係人或檢察官，得聲請法院選任
    遺產管理人，並由法院依前項規定為公示催告，民法第1177
    條、第1178條分別定有明文。
二、聲請意旨略以：聲請人為被繼承人陳銘榮之受遺贈人，被繼
    承人於民國111年4月10日死亡後，其無法定繼承人，是否有
    其他繼承人不明，且無親屬會議於一個月內選定遺產管理人
    ，為確保聲請人之權利，爰基於利害關係人地位，依法聲請
    選任被繼承人之遺產管理人等語。
三、經查，聲請人主張之上開事實，業據其提出自書遺囑、死亡
    證明書、除戶戶籍謄本及繼承系統表等件為證，並經本院發
    函向南投○○○○○○○○○函調被繼承人之全部法定繼承人戶籍資
    料，均查無尚生存之繼承人，此有該所111年6月15日名戶字
    第1110000982號函附卷可參。揆諸前揭說明，聲請人據以聲
    請選任遺產管理人，於法有據，應予准許。
四、又按遺產管理人之設，旨在管理保存及清算遺產，以免遺產
    散失，是以遺產管理人具有相當之公益色彩；另選任遺產管
    理人，除慮及管理遺產之公平性外，尚須考慮其適切性，亦
    即可對其遺產、遺債之情形瞭解較深，或具法律、會計等專
    業能力，復與遺債債權人無利害共同關係而得忠誠處理者，
    優先選任為宜。經本院函詢財政部國有財產署中區分署及南
    投律師公會是否願意擔任被繼承人之遺產管理人，嗣經財政
    部國有財產署中區分署南投辦事處以111年7月13日台財產中
    投三字第11135029810號函覆無擔任之意願；南投律師公會
    則函覆李基益律師同意擔任被繼承人之遺產管理人，業據李
    基益律師出具同意書正本及律師證書影本在卷足稽，本院審
    酌李基益律師具有處理法律事務之專業背景，認由李基益律
    師擔任被繼承人之遺產管理人，應屬適當。爰裁定如主文第
    1項所示，並依法為承認繼承之公示催告。
五、程序費用負擔之依據：家事事件法第127條第4項。
六、如不服本裁定，應於裁定送達後10日內向本院提出抗告狀，
    並繳納抗告費新臺幣1,000元。
中　　華　　民　　國　　111 　年　　8 　　月　　25　　日
                  家事法庭  司法事務官  李欣容